# 请教陈版，审计实际执行的重要性问题

提问人：gpqg 时间：2018-05-09 14:03:18
陈版，实际执行的重要性是指，注册会计师确定的低于财务报表整体重要性的一个或多个金额，旨在将未更正和未发现错报的汇总数超过财务报表整体的重要性的可能性降至适当的低水平。 我的问题是，财务报表整体的重要性只有一个，财务报表层实际执行的重要性水平是整体重要性水平的50%-75%。那么报表层实际执行的重要性水平可以是多个是吗？如果是的话，为什么报表层的实际执行的重要性水平可以是多个？实际工作当中有什么例子吗？谢谢陈版！

回答人：chenyiwei
实际执行的重要性水平也只能是一个而不是多个。有些事务所的审计方法中可能有将报表层面实际执行的重要性水平再分解到各个报表项目的做法，但不普遍。